臺灣新北地方法院民事裁定
111年度聲再字第32號
聲  請  人  姜廣利  
上列聲請人因與相對人臺灣臺北地方法院間聲請再審事件，對於
對於中華民國111年10月21日本院111年度救字第199號確定裁定
聲請再審，本院裁定如下：
    主  文
聲請駁回。
聲請訴訟費用由聲請人負擔。
    理  由
一、按依民事訴訟法第507條準用同法第500條第1項、第2項前段
    規定，聲請再審，應於30日之不變期間內提起；該期間自裁
    定確定時起算，裁定於送達前確定者，自送達時起算。本件
    聲請人於民國111年10月27日對111年10月21日本院111年度
    救字第199號確定裁定（下稱原確定裁定）具狀聲請再審，
    未逾30日之不變期間，先予敘明。
二、次依民事訴訟法第507條規定，對於確定裁定聲請再審，應
    以有同法第496條第1項各款或第497條之情形者為限；而民
    事訴訟法第496條第1項第1款所謂適用法規顯有錯誤，係指
    確定裁定所適用之法規，顯然不合於法律規定或大法官之解
    釋、憲法法庭裁判意旨，或消極的不適用法規，顯然影響裁
    判者而言，不包含漏未斟酌證據、理由不備、理由矛盾、取
    捨證據及認定事實錯誤之情形在內（最高法院111年度台聲
    字第1724號裁定意旨參照）。經查：
　㈠聲請人對原確定裁定以有民事訴訟法第496條第1項第1款所定
    事由，聲請再審，無非係以：聲請人請求相對人給付精神補
    償金額新臺幣800萬元，相對人未提出異議，即表示相對人
    同意聲請人之請求，難謂無勝訴之望；又聲請人具有中低收
    入戶證明，依法律扶助法第5條第1項第1款規定屬無資力者
    ，應已釋明為無資力支出訴訟費用之事實，原確定裁定未依
    民事訴訟法第107條第1項規定裁判，應有民事訴訟法第496
    條第1項第1款之再審事由等語，為其論據。
　㈡惟原確定裁定係以聲請人所提資料尚不足以釋明其缺乏經濟
    上之信用，致無力支出抗告裁判費；且本院111年度簡聲抗
    字第16號裁定係以聲請人未繳納裁判費而裁定駁回其抗告，
    聲請人卻一再爭執其有中低收入戶資格而聲請再審，其再審
    聲請顯無勝訴之望等為由，駁回其訴訟救助之聲請，核屬認
    定事實當否之問題，要與有無適用民事訴訟法第107條第1項
    規定無涉，難謂原確定裁定適用法規顯有錯誤。
　㈢從而，聲請人指摘原確定裁定適用法規顯有錯誤，依民事訴
    訟法第496條第1項第1款規定聲請再審，顯無理由，爰依民
    事訴訟法第507條準用第502條第2項規定，不經言詞辯論，
    逕予裁定駁回。
三、據上論結，本件聲請無理由。依民事訴訟法第507條、第502
    條第2項、第95條、第78條，裁定如主文。
中　　華　　民　　國　　111 　年　　11　　月　　29　　日
                  民事第二庭   審判長法　官　黃若美
　　　　　　　　　
　　　　　　　　　                   法  官  宋泓璟
　　　　　　　　　
　　　　　　　　　                   法  官  楊雅萍
以上正本證明與原本無異。
本裁定不得抗告。
中　　華　　民　　國　　111 　年　　12　　月　　2 　　日
                                     書記官  蘇  泠